【裁判字號】    92,易,2
【裁判日期】    920327
【裁判案由】    傷害等
【裁判全文】
臺灣花蓮地方法院刑事判決                             九十二年度易字第二號
    公  訴  人  臺灣花蓮地方法院檢察署檢察官
    被      告  乙○○
右列被告因傷害等案件，經檢察官提起公訴（九十一年度偵緝字第一二四號），本院
判決如左︰
    主  文
乙○○連續損壞他人之金屬紗窗、鋁門玻璃二扇及廚具櫃塑膠板，足以生損害於他人
，處有期徒刑參月，如易科罰金，以參佰元折算壹日；又傷害人之身體，處有期徒刑
參月，如易科罰金，以參佰元折算壹日；又以加害自由、財產之事，恐嚇他人致生危
害於安全，處有期徒刑貳月，如易科罰金，以參佰元折算壹日。應執行有期徒刑柒月
，如易科罰金，以參佰元折算壹日。
    事  實
一、乙○○於民國九十年八月十三日晚間七時許，至庚○○所經營、位於花蓮縣瑞穗
    鄉舞鶴村三四０號之「鄉野小吃店」消費，嗣其上廁所而路經隔壁丁○○所經營
    、位於同村三三九號之「赤科山金針名產店」屋後時，因與丁○○之子丙○○發
    生爭吵，乙○○竟逞其略有酒意，而基於損壞他人之物之概括犯意，先持粗木棒
    損壞丁○○前開屋子後面鋁窗之金屬紗窗，俟其回到上開小吃店後，復與鄰桌客
    人發生爭執而被毆，乙○○因庚○○事後無法提供該鄰桌客人之身份，又承前損
    壞他人之物之概括犯意，持他人之汽車拐杖鎖，連續砸破該小吃店之鋁門玻璃二
    扇及廚具櫃塑膠板。且另基於傷害之犯意，以手掐庚○○之頸部，並對之動手毆
    打及猛力拉扯頭髮，致庚○○受有雙下肢、左上肢瘀青及頭髮脫落等傷害。乙○○另又基於恐嚇之犯意，當場向庚○○揚言「如果繼續在該村開店就要叫人來砸
    店」等加害自由、財產之言語，使庚○○心生畏懼，致生危害於安全，嗣經庚○○報警處理始悉上情。
二、案經丁○○、庚○○訴由花蓮縣警察局鳳林分局報請台灣花蓮地方法院檢察署檢
    察官偵查起訴。
    理  由
一、訊據被告乙○○固不否認有於前揭時間，至庚○○所經營之上開小吃店消費之事
    實，惟矢口否認有何連續損壞他人之物、傷害及恐嚇之犯行，被告辯稱：伊對案
    發當天發生之事情全部都忘記了云云（見本院卷第七十頁），惟查：
（一）經本院傳訊證人丙○○、丁○○、庚○○，證人丙○○結證稱：當時被告在伊
      家的後面上廁所，與伊母親吵架，伊在後面要從屋外跑進屋內時，被告就持木
      棍從紗窗戳進來，故屋後紗窗因此受有損壞等語（見本院卷第四十七頁）；證
      人丁○○結證稱：伊兒子及太太告訴伊，屋後紗窗是隔壁小吃店的客人打壞的
      ，伊本人並沒有目睹等語（見本院卷第四十六頁）；證人庚○○結證稱：被告
      在伊店裡喝酒，喝酒當中與人打架，後來對方跑掉了，被告要伊去找對方，伊
      回稱不認識打他的人，被告就開始用柺杖鎖砸店，砸壞了鋁門的玻璃、放滷菜
      的櫃子，及煮麵的鍋子，當時被告在伊店裡抓伊的頭髮，用手打伊，害伊全身
      瘀青，被告還告訴伊：不用開店了，否則要來砸店，伊聽到被告這樣說，感到
      很害怕等語（見本院卷第四十四頁），核與證人即庚○○之弟媳婦甲○○於偵
      查中證稱：被告於案發當天去庚○○的店內喝酒，當時被告略有酒意，去上廁
      所時與鄰居吵架，回店內後，就與隔壁桌的客人打起來，被告後來被人打傷，
      俟打他的人走後，被告就動手打庚○○、用手掐庚○○的脖子，並拉扯庚○○
      的頭髮，且從他朋友的車子裡拿出一支柺杖鎖砸麵攤上的塑膠板及大門的鋁門
      窗，被告當時還有告訴庚○○：如果繼續在舞鶴村開店的話，他要叫人來砸店
      等語（見偵卷第三十三頁、第三十四頁）相符，此外，復有驗傷診斷證明書、
      現場圖各乙紙，及照片十二幀在卷可稽，堪認被告確有於前揭時間，在前開地
      點，為連續毀損、傷害及恐嚇他人之犯行。
（二）被告雖曾於偵查中辯稱：案發當天，伊與妹婿林漢翔及甲○○三人在喝酒，隔
      壁桌的三個人也在喝，隔壁桌之其中一人用酒瓶敲伊的頭，伊去追他，庚○○
      及她的妹妹就用手拉伊，伊好像有罵庚○○和她妹妹，接著伊就去報案，報案
      回來後，伊並沒有砸店，也不記得有拉庚○○的頭髮及恐嚇她，砸店的人應該
      是庚○○的表哥李旭山，李旭山有親口承認，且李旭山的女朋友有說：「李旭
      山為了伊，把別人的店都砸了」，戊○○也告訴伊有看到砸店的人云云（見偵
      卷第九頁、第四十二頁反面、第四十三頁）。然被告辯稱砸店之行為人為李旭
      山乙節，不惟據李旭山否認其當時在現場（見偵卷第四十七頁反面、第四十八
      頁），證人戊○○亦於本院證稱：案發當天庚○○受到傷害，她跑到伊的店裡
      要伊報警，因為伊都沒有過去庚○○的店，所以沒有看到究竟是何人砸她的店
      等語（見本院卷第四十七頁至第四十九頁），核與被告所辯不符；再案發當天
      ，與被告發生爭執者既為鄰桌客人，李旭山縱使果真在現場，且有心要幫忙被
      告，亦應針對該鄰桌客人，焉會事理不分，反而砸壞其表妹庚○○之店內設備
      ？被告此部分所辯甚不合情理，故其所辯不足為採。又被告既於偵查中能陳述
      部分案發情節，且推卸責任於無辜之第三人，足見其於本院所辯已忘記全部之
      事情云云，為推諉卸責之詞，尚難認被告當時有何因飲酒而影響其神智達精神
      耗弱、無法完全控制所為之程度，均附此敘明。
（三）綜上所述，本案之事證業已明確，被告之犯行堪以認定，應予依法論科。
二、核被告所為，係犯刑法第三百五十四條之毀損罪、第二百七十七條第一項之傷害
    罪及第三百零五條之恐嚇罪。被告先後二次毀損告訴人丁○○及庚○○財物之行
    為，時間緊接，手法雷同，觸犯構成要件相同之罪名，顯係基於概括犯意反覆為
    之，應論以連續犯，並依刑法第五十六條之規定加重其刑。被告所犯上開三罪間
    ，犯意個別，行為互殊，應予分論併罰。爰審酌被告僅因細故，即恣意毀損他人
    之財物、動手傷害他人身體，及出言恐嚇他人，犯後復百般狡飾、隨意誣攀第三
    人，未見其悔意，且迄今猶未補償告訴人因此所受損害等一切情狀，分別就上開
    三罪量處如主文所示之刑，及諭知易科罰金之折算標準，並定其應執行之刑如主
    文所示。被告供犯罪所用之粗木棒一支，並無證據得認為被告所有；汽車拐杖鎖
    亦非被告所有，此業據其陳述在卷（見偵卷第四十二頁反面），爰均不宣告沒收
    。
據上論斷，應依刑事訴訟法第二百九十九條第一項前段、刑法第三百五十四條、第二
百七十七條第一項、第三百零五條、第五十六條、第四十一條第一項前段、第五十一
條第五款、罰金罰鍰提高標準條例第一條前段、第二條，判決如主文。
本案經檢察官己○○到庭執行職務
中      華      民      國    九十二    年      三      月    二十七    日
                              臺灣花蓮地方法院刑事庭
                                  審判長法官  賴淳良
                                        法官  鄭培麗
                                        法官  鄭光婷
右正本證明與原本無異。
如對本判決不服，應於送達後十日內，向本院提出上訴狀。（應抄附繕本）告訴人或
被害人如對於本判決不服者，應具備理由請求檢察官上訴，其上訴期間之計算係以檢
察官收受判決正本之日期為準。
                                  法院書記官
中      華      民      國    九十二    年      三      月    三十一    日
附錄本判決論罪之法律條文：
刑法第三百五十四條：
毀棄、損壞前二條以外之他人之物或致令不堪用，足以生損害於公眾或他人者，處二
年以下有期徒刑、拘役或五百元以下罰金。
刑法第二百七十七條：
傷害人之身體或健康者，處三年以下有期徒刑，拘役或一千元以下罰金。
犯前項之罪，因而致人於死者，處無期徒刑或七年以上有期徒刑，致重傷者，處三年
以上、十年以下有期徒刑。
刑法第三百零五條：
以加害生命、身體、自由、名譽、財產之事恐嚇他人，致生危害於安全者，處二年以
下有期徒刑、拘役或三百元以下罰金。


司法院資訊處製作；財團法人民間司法改革基金會備份。
